【裁判字號】    96,易,676
【裁判日期】    970326
【裁判案由】    傷害
【裁判全文】
臺灣彰化地方法院刑事判決               96年度易字第676號
公  訴  人  臺灣彰化地方法院檢察署檢察官
被      告  甲○○
                    號
上列被告因傷害案件，經檢察官提起公訴（九十六年度偵字第八
一四號），本院判決如下：
    主    文
甲○○傷害人之身體，處拘役伍拾日，如易科罰金，以新臺幣壹
仟元折算壹日，減為拘役貳拾伍日，如易科罰金，以新臺幣壹仟
元折算壹日；又損壞他人機車之座墊，足以生損害於他人，處拘
役貳拾日，如易科罰金，以新臺幣壹仟元折算壹日，減為拘役拾
日，如易科罰金，以新臺幣壹仟元折算壹日。應執行拘役拾日
，如易科罰金，以新臺幣壹仟元折算壹日。
扣案之農用掃刀一把沒收。
    犯罪事實
一、緣甲○○與乙○○○、丙○○母子係鄰居關係，相處素有嫌
    隙，詎甲○○於民國九十五年十二月七日十三時許，在其住
    所隔鄰即彰化縣埤頭鄉○○村○○路○段八０九號前，因懷
    疑其農用車擋風玻璃遭乙○○○家人破壞，為求報復，竟基
    於毀損之故意，持農用掃刀一把，劃割停於該處，鄭素珠所
    有，交由其弟丙○○保管使用、車牌號碼ＹＧＷ－七三三號
    重型機車之座墊椅面，致機車座墊包覆面破裂受損，足以生
    損害於丙○○、鄭素珠；乙○○○見狀欲上前制止，甲○○
    復另行基於傷害人身體之犯意，以前揭農用掃刀揮擊乙○○○之右大腿，致乙○○○受有右大腿部挫傷及擦傷之傷害。
    嗣經警據報至上址查獲，並扣得前揭農用掃刀一把。
二、案經乙○○○、丙○○訴由彰化縣警察局北斗分局報請臺灣
    彰化地方法院檢察署檢察官偵查起訴。
    理    由
一、認定犯罪事實所憑之證據及理由：
    訊據被告甲○○矢口否認有何毀損、傷害犯行，辯稱：其沒
    有打乙○○○，也沒有把機車座墊弄壞云云。經查：
(一)前開機車係鄭素珠所有，均交由其弟丙○○駕用一情，業經
    證人乙○○○證述在卷，是以，機車受損，丙○○亦受有損
    害，得為告訴權人，先此敘明。
(二)被告上開毀損、傷害犯行，已據證人即被害人乙○○○於警
    詢時證陳：伊於九十五年十二月七日十三時，在埤頭鄉○○
    村○○路○段八０九號屋內，發現甲○○持農用掃刀的刀刃
    損毀伊兒子丙○○的ＹＧＷ－七三三號重機車座墊，伊上前
    制止，即遭甲○○持農用掃刀的刀柄毆打右大腿，致伊大腿
    瘀青等語（見警卷九十五年十二月七日乙○○○警詢筆錄第
    二頁），復於偵查中以證人身分接受詰問，具結證述：當天
    甲○○是以掃刀毀損伊兒子的機車座墊，伊有看見就喊甲○○，機車座墊是甲○○割壞的，甲○○要打伊兒子，伊去阻
    擋，甲○○就用掃刀打伊，伊的大腿瘀青，機車是鄭素珠的
    ，都給弟弟丙○○使用等詞（見九十六年度偵字第八一四號
    卷第二二頁），核與證人即被害人丙○○於警詢證稱：於九
    十五年十二月七日十三時，在埤頭鄉○○村○○路○段八０
    九號前，甲○○因誤會農用車玻璃被渠家人打破，就用掃刀
    割破ＹＧＷ－七三三號重機車座墊，並且用農用掃刀毆打渠
    母親乙○○○右腳等言（見警卷九十五年十二月七日丙○○
    警詢筆錄第二頁）大致相符。況被告於本院審理時亦坦稱：
    九十五年十二月七日中午一時許，其從田裡回來，看到丙○○的機車停在家門口，其就拿掃把打了機車座墊一下，要嚇
    他們，丙○○喝了酒有跑出來，乙○○○也跑出來等語在卷
    （見本院卷九十七年三月十二日審判筆錄第五、六頁），至
    其雖稱係用掃把打機車座墊，當天沒有用掃刀云云，然稽諸
    被告已於偵訊中自承：扣案掃刀是其的，其拿掃刀是要去打
    丙○○明確（見九十六年度偵字第八一四號卷第八頁），則
    被告事後改稱當天未用掃刀云云，先後之供述不一，已難遽
    信。再者，依卷附機車照片所示，機車座墊椅面上有多道割
    裂痕跡，致機車座墊包覆面破裂損壞，衡情該諸多裂痕應係
    銳利物所劃破，若如被告所言，僅以掃把打機車一下，當不
    至於造成此等結果，且觀被告於偵審中一再懷疑其農用車擋
    風玻璃係遭丙○○破壞，足見被告應係挾怨報復而持農用掃
    刀割破機車座墊無訛。此外，復有證人詹秀綿右大腿部挫傷
    及擦傷之英仁醫院診斷證明書、照片三幀在卷足憑，暨農用
    掃刀一把扣案可佐，皆與證人乙○○○、丙○○前揭證述情
    節吻合，足證乙○○○、丙○○當時確在現場，且被告持有
    農用掃刀，乙○○○受有傷害，機車亦遭到毀損之事實，堪
    認證人乙○○○、丙○○所證並非虛構誣陷之詞，而可採信
    。被告前揭所辯，顯係事後卸責之詞，不足為採。
(三)本案事證明確，被告上開毀損、傷害之犯行，均堪認定，應
    依法論科。
二、論罪科刑部分：
    核被告所為，係犯刑法第三百五十四條之毀損罪及第二百七
    十七條第一項之傷害罪。被告所犯上開二罪間，犯意各別，
    行為互殊，應予分論併罰。爰審酌被告與證人乙○○○、丙○○係鄰居關係，不思和睦相處，僅因細故即出手毀損他人
    機車座墊復傷害人，考量被告犯罪之動機、目的、手段、危
    害程度、被害人所受傷勢，暨被告犯後飾詞否認，態度不佳
    ，迄未達成和解等一切情狀，分別量處如主文所示之刑，並
    均諭知易科罰金之折算標準。查被告本案犯罪時間皆在九十
    六年四月二十四日以前，合於中華民國九十六年罪犯減刑條
    例第二條第一項第三款之減刑條件，均應予減其宣告刑二分
    之一，並諭知易科罰金之折算標準，併依刑法第五十一條第
    六款之規定，定其應執行刑，暨諭知易科罰金之折算標準，
    以示懲儆。扣案之農用掃刀一把，乃被告所有供本案犯罪使
    用之物，業據被告供承在卷，應依刑法第三十八條第一項第
    二款宣告沒收之。
據上論斷，應依刑事訴訟法第二百九十九條第一項前段，刑法第
二百七十七條第一項、第三百五十四條、第四十一條第一項前段
、第五十一條第六款、第三十八條第一項第二款，刑法施行法第
一條之一第一項、第二項前段，中華民國九十六年罪犯減刑條例
第二條第一項第三款、第七條、第九條，判決如主文。
本案經檢察官郭玄義到庭執行職務。
中    華    民    國    97    年    3     月    26    日
                  刑事第四庭  法  官  周  莉  菁
以上正本證明與原本無異。
如不服本判決，應於判決送達後10日內，向本院提出上訴書狀，
上訴書狀應「敘述具體上訴理由」，並按他造當事人之人數附繕
本。「切勿逕送上級法院」。
告訴人或被害人對於判決如有不服具備理由請求檢察官上訴者，
其上訴期間之計算係以檢察官收受判決正本之日期為準。
中    華    民    國    97    年    3     月    26    日
                              書記官  卓  俊  杰
附錄本判決論罪科刑法條：
刑法第277條
傷害人之身體或健康者，處三年以下有期徒刑，拘役或一千元以
下罰金。
犯前項之罪，因而致人於死者，處無期徒刑或七年以上有期徒刑
，致重傷者，處三年以上，十年以下有期徒刑。
刑法第354條：
毀棄、損壞前二條以外之他人之物或致令不堪用，足以生損害於
公眾或他人者，處二年以下有期徒刑、拘役或五百元以下罰金。


司法院資訊處製作；財團法人民間司法改革基金會備份。
